【裁判字號】    94,訴,2232
【裁判日期】    950327
【裁判案由】    毒品危害防制條例
【裁判全文】
臺灣彰化地方法院刑事判決             94年度訴字第2232號
公  訴  人  臺灣彰化地方法院檢察署檢察官
被      告  甲○○
                    現另案羈押在臺灣彰化看守所
上列被告因違反毒品危害防制條例案件，經檢察官提起公訴（九
十四年度毒偵字第五三七八號）及移送併案審理（九十四年度毒
偵字第六一三五、六二七五號、九十五年度毒偵字第七四一號）
，被告於準備程序中就被訴事實為有罪之陳述，經告知簡式審判
程序之旨，並聽取公訴人、被告之意見後，由本院合議庭裁定由
受命法官獨任進行簡式審判程序，判決如下：
    主  文
甲○○連續施用第一級毒品，累犯，處有期徒刑壹年，扣案之海
洛因包（合計淨重壹點壹捌公克、包裝重零點捌捌公克）均沒
收銷燬之，另扣案之塑膠鏟管壹支、空塑膠袋個均沒收；又連
續施用第二級毒品，累犯，處有期徒刑柒月。應執行有期徒刑壹
年陸月，扣案之海洛因包（合計淨重壹點壹捌公克、包裝重零
點捌捌公克）均沒收銷燬之，另扣案之塑膠鏟管壹支、空塑膠袋
個均沒收。
    事  實
一、甲○○前因施用第一級毒品、第二級毒品案件，經本院以九
    十二年度訴字第一三○四號分別判處有期徒刑八月、三月，
    應執行有期徒刑九月確定，嗣經送監執行，於民國九十三年
    九月三十日縮刑期滿執行完畢。另因施用毒品案件，經本院
    以九十一年度毒聲字第二五一五號裁定送觀察、勒戒後，認
    無繼續施用之傾向，於九十一年十一月十九日執行完畢，並
    由臺灣彰化地方法院檢察署檢察官以九十一年度毒偵字第二
    二八二號不起訴處分確定；復因施用毒品案件，經本院以九
    十二年度毒聲字第一七○七號裁定送觀察、勒戒後，認有繼
    續施用毒品之傾向，再由本院以九十二年度毒聲字第二一二
    八號裁定送強制戒治，於九十三年一月九日因毒品危害防制
    條例修正施行，而毋庸執行釋放。詎甲○○於前開觀察、勒
    戒執行完畢釋放後五年內，仍不知悔改，復基於施用第一級
    毒品海洛因之概括犯意，自九十四年一月間某日起至九十五
    年一月十日晚上八時止，在其位於彰化縣田中鎮○○里○○
    街一九三巷一七號住所內、彰化縣田中鎮火車站廁所內、停
    放在彰化縣員林鎮○○路旁之自用小客車內，每三、四天一
    次，以將第一級毒品海洛因摻入香煙點燃抽吸之方式，連續
    施用第一級毒品海洛因多次；另基於施用第二級毒品甲基安
    非他命之概括犯意，自九十四年八月間某日起至九十五年一
    月十日晚上八時止，在上開住處內，每二、三星期一次，以
    將第二級毒品甲基安非他命置於玻璃球內用火燒烤而吸其煙
    霧之方式，連續施用第二級毒品甲基安非他命多次。嗣於九
    十四年十月六日下午四時四十分許，為警在彰化縣田中鎮○
    ○里○○路○段一四○號前查獲；於九十四年十月十六日上
    午五時四十分，為警在國道一號公路二○一號公里北向處查
    獲，並扣得第一級毒品海洛因三包（合計淨重一點一八公克
    、包裝重○點八八公克）；於九十四年十二月十五日下午三
    時許，為警在彰化縣社頭鄉○○路與員集路口查獲，並扣得
    其所有、供自己施用第一級毒品海洛因所用之空塑膠袋三個
    、塑膠鏟管一支；於九十五年一月十四日下午三時四十分許
    ，為警彰化縣田中鎮○○路與公館路口查獲。
二、案經內政部警政署國道公路警察局第三警察隊、彰化縣警察
    局田中分局、北斗分局報告臺灣彰化地方法院檢察署檢察官
    偵查起訴及移送併案審理。
    理  由
一、按除被告所犯為死刑、無期徒刑、最輕本刑為三年以上有期
    徒刑之罪或高等法院管轄第一審案件者外，於刑事訴訟法第
    二百七十三條第一項程序進行中，被告先就被訴事實為有罪
    之陳述時，審判長得告知被告簡式審判程序之旨，並聽取當
    事人、代理人、辯護人及輔佐人之意見後，裁定進行簡式審
    判程序；除簡式審判程序及簡易程序案件外，第一審應行合
    議審判；刑事訴訟法第二百七十三條之一第一項、第二百八
    十四條之一分別定有明文。本件被告甲○○所犯係死刑、無
    期徒刑、最輕本刑為三年以上有期徒刑或高等法院管轄第一
    審案件以外之罪，且於本院行準備程序時就被訴事實為有罪
    之陳述，經受命法官告知簡式審判程序之旨，並聽取公訴人
    、被告之意見後，本院合議庭認無不得或不宜改依簡式審判
    程序進行之處，經評議結果，裁定改由受命法官獨任行簡式
    審判程序，合先敘明。
二、訊據被告甲○○對於上開施用第一級毒品海洛因、第二級毒
    品甲基安非他命之犯行均坦承不諱，且其先後於九十四年十
    月六日、九十四年十月十六日、九十四年十二月十五日、九
    十五年一月十四日為警查獲後，經警分別採其尿液送驗，其
    中，九十四年十月六日之尿液，結果呈嗎啡陽性反應、甲基
    安非他命則未檢出；九十四年十月十六日、九十五年一月十
    四日之尿液，結果均呈嗎啡、甲基安非他命陽性反應；九十
    四年十二月十五日之尿液，結果呈甲基安非他命陽性反應、
    嗎啡則未檢出，此有彰化縣衛生局煙毒尿液檢驗成績書三紙
    、詮昕科技股份有限公司濫用藥物尿液檢驗報告一紙、尿液
    代號與真實姓名對照認證單四紙在卷可稽，復有法務部調查
    局鑑定通知書、毒品初步檢驗報告書各一紙附卷可佐，並有
    海洛因三包、空塑膠袋三個、塑膠鏟管一個扣案為憑，足徵
    被告之自白確與事實相符。又被告前因施用毒品案件，經本
    院以九十一年度毒聲字第二五一五號裁定送觀察、勒戒後，
    認無繼續施用之傾向，於九十一年十一月十九日執行完畢等
    情，有臺灣彰化地方法院檢察署刑案資料查註紀錄表及臺灣
    高等法院被告全國前案紀錄表各一份在卷可考。被告於九十
    一年十一月十九日觀察、勒戒執行完畢釋放後，五年內再犯
    本件施用第一級毒品、第二級毒品犯行，依毒品危害防治條
    例第二十三條第二項規定，自應依法論科。本件事證明確，
    被告施用第一級毒品海洛因、第二級毒品甲基安非他命之犯
    行，均堪認定。
三、核被告所為，分別係犯毒品危害防制條例第十條第一項之施
    用第一級毒品罪、同條第二項之施用第二級毒品罪。被告為
    施用第一級毒品、第二級毒品，而持有各該級毒品，其持有
    之低度行為，應各為施用之高度行為所吸收，均不另論罪。
    又被告先後多次施用第一級毒品、第二級毒品之犯行，各時
    間緊接，所犯分別係構成要件相同之罪，顯各係基於概括犯
    意反覆為之，為連續犯，應依刑法第五十六條規定，各以一
    罪論，並均加重其刑。另公訴人雖僅就被告於九十四年一月
    間某日起至九十四年十月十六日上午三時止，連續施用第一
    級毒品多次之犯行，以及於九十四年十月十六日採尿前四日
    內某時，施用第二級毒品一次之犯行，分別提起公訴，然檢
    察官就犯罪事實之一部提起公訴者，其效力及於全部，此為
    刑事訴訟法第二百六十七條所明定，被告其餘連續施用第一
    級毒品、第二級毒品多次犯行，與前揭論罪科刑之業經起訴
    部分，不僅各時間緊接，手段亦相同，均有連續犯之裁判上
    一罪關係，應各為起訴效力所及，本院均得併予審理，附此
    敘明。再被告所犯上開二罪，係犯意各別、行為互殊，應予
    分論併罰。末查被告前因施用第一級毒品、第二級毒品案件
    ，經本院以九十二年度訴字第一三○四號分別判處有期徒刑
    八月、三月，應執行有期徒刑九月確定，並於九十三年九月
    三十日縮刑期滿執行完畢，此有臺灣彰化地方法院檢察署刑
    案資料查註紀錄表及臺灣高等法院被告前案紀錄表各一份在
    卷可稽，其於受有期徒刑執行完畢後，五年以內再犯本件有
    期徒刑以上之二罪，為累犯，均應依刑法第四十七條規定，
    遞加重其刑。爰審酌被告曾因施用毒品經送觀察、勒戒、強
    制戒治，並受徒刑之執行後，仍未能戒斷，再犯本案之罪，
    顯然未能善體國家設置觀察、勒戒、強制戒治機構，協助毒
    品施用者戒除毒癮之良法美意，復於本案審理期間經本院發
    布通緝始為警緝獲到案，及其施用第一級毒品、第二級毒品
    之次數、期間長短、犯罪之動機、目的、品行、智識程度、
    所生危害，暨犯罪後坦承犯行等一切情狀，分別量處如主文
    所示之刑，並定其應執行之刑。扣案之海洛因三包（合計淨
    重一點一八公克、包裝重零點八八公克），為毒品危害防制
    條例第二條第二項第一款所稱之第一級毒品，應依同條例第
    十八條第一項前段規定，沒收銷燬之；另扣案之空塑膠袋三
    個、塑膠鏟管一支，係被告所有、供其施用第一級毒品海洛
    因、便於攜帶施用第一級毒品海洛因所用之物，此經被告供
    承在卷，均應依刑法第三十八條第一項第二款規定，宣告沒
    收。
據上論斷，應依刑事訴訟法第二百七十三條之一第一項、第二百
九十九條第一項前段，毒品危害防制條例第十條第一項、第二項
、第十八條第一項前段，刑法第十一條前段、第五十六條、第四
十七條、第五十一條第五款、第三十八條第一項第二款，判決如
主文。
本案經檢察官高如應到庭執行職務。
中    華    民    國    95    年    3     月    27    日
                  刑事第二庭    法  官  鄭舜元
以上正本證明與原本無異。
如不服本判決，應於判決送達後10日內，向本院提出上訴狀（須
附繕本）。
中    華    民    國    95    年    3     月    29    日
                                書記官  呂雅惠
附錄本案論罪科刑法條全文：
毒品危害防制條例第10條
施用第一級毒品者，處六月以上五年以下有期徒刑。
施用第二級毒品者，處三年以下有期徒刑。


司法院資訊處製作；財團法人民間司法改革基金會備份。
